【裁判字號】    92,上易,994
【裁判日期】    920603
【裁判案由】    恐嚇等
【裁判全文】
臺灣高等法院刑事判決                            九十二年度上易字第九九四號
    上  訴  人
    即  被  告  甲○○
右上訴人，因恐嚇等案件，不服臺灣宜蘭地方法院，九十一年度易字第三四三號，中
華民國九十二年三月五日第一審判決（起訴案號：臺灣宜蘭地方法院檢察署九十一年
度偵字第一四八六號）提起上訴，本院判決如左：
    主      文
上訴駁回。
    事實及理由
一、本案經本院審理結果，認第一審援引刑法第二十八條、第五十六條、第三百四十
    六條第一項、第三百二十一條第一項第三款、第五十五條、第四十七條、第三十
    八條第一項第二款，罰金罰鍰提高標準條例第一條前段之規定，論以甲○○共同
    連續意圖為自己不法之所有，以恐嚇使人將本人之物交付，累犯，並審酌被告犯
    罪之動機、目的、手段、被害人所受之損害及被告犯罪後仍飾詞卸責等一切情狀
    ，量處被告有期徒刑八月。同時敘明扣案之美工刀一把、繩索二條、強力扳手二
    支、鴿網一張、書寫鴿主聯絡電話號碼一紙均宣告沒收。認事用法均無違誤，量
    刑亦為妥適，應予維持。引用第一審判決所記載之事實（自九十年三月十六日起
    ，應更正為自九十年三月十五日起，約二萬元，更改為二萬元）、證據及理由（
    如附件）。
二、訊據上訴人即被告甲○○否認有恐嚇等犯行，辯稱：伊被綽號「阿昌」利用，寫
    鴿主的名字及聯絡電話，拿到二萬元，沒有參與恐嚇等語。
三、經查被告如何與綽號「阿昌」成年男子，以美工刀等工具，架設鴿網，連續竊取
    鴿主之賽鴿，再由「阿昌」依所捕獲賽鴿腳環上所留之鴿主電話號碼，再撥打電
    話，連續向鴿主恐嚇勒索金錢，得手後，由「阿昌」交付二萬元予被告，經警查
    獲被告之事實，原審論罪之證據已詳加記載（詳理由一、(一)(二)(三)(四)所述）。被告
    若被綽號「阿昌」之人所利用犯罪，何以被警方當場查獲，取出架設鴿網所用之
    美工刀一把、網鴿用之繩索二條、強力扳手二支、鴿網一張及被告書寫聯絡鴿主
    之電話號碼一紙，被告所辯無非避重就輕之詞，不足採信。事證明確，被告犯行
    堪以認定。
四、被告上訴否認犯行，並於辯論終結後具狀請求減輕其刑云云，提出
    告之妻待產之診斷證明書各一份為證。查原審認定被告成立連續恐嚇取財罪，累
    犯，法定刑為六月以上五年以下有期徒刑，得併科一千元以下罰金。最低刑為有
    期徒刑六月，又連續犯，累犯，依法應二次加重其刑，而原審量處被告有期徒刑
    八月，亦屬最低刑，不能酌減其刑，則被告上訴否認犯行，另又請求減輕其刑，
    核無理由，應予駁回。
據上論斷，應依刑事訴訟法第三百六十八條、第三百七十三條，判決如主文。
本案經檢察官蔡薰慧到庭執行職務。
中      華      民      國    九十二    年      六      月      三      日
                              臺灣高等法院刑事第四庭
                                  審判長法  官  蔡  永  昌
                                        法  官  徐  昌  錦
                                        法  官  李  英  豪
右正本證明與原本無異。
不得上訴。
                                        書記官  游  桂  
中      華      民      國    九十二    年      六      月      五      日
附錄：本案論罪科刑法條全文
刑法第三百四十六條第一項
意圖為自己或第三人不法之所有，以恐嚇使人將本人或第三人之物交付者，處六月以
上五年以下有期徒刑，得併科一千元以下罰金。
以前項方法得財產上不法之利益或使第三人得之者，亦同。
前二項之未遂犯，罰之。


司法院資訊處製作；財團法人民間司法改革基金會備份。
